臺灣高等法院刑事判決　　　　　　　　96年度上訴字第3006號
　　上訴人
　　即被告　甲○○
　　　　　　　　　　（另案於臺灣臺北監獄執行）
上列上訴人因違反毒品危害防制條例案件，不服臺灣板橋地方法
院96年度訴字第287號，中華民國96年6月14日第一審判決（起訴
案號：臺灣板橋地方法院檢察署95年度偵字第27883號），提起
上訴、檢察官併案審理（臺灣板橋地方法院檢察署96年度毒偵字
第5048、5049、5050號；臺灣士林地方法院檢察署96年度毒偵字
第1411號），判決如下：
    主  文
原判決撤銷。
甲○○施用第一級毒品，累犯，處有期徒刑壹年陸月。減為有期
徒刑玖月。
扣案第一級毒品海洛因共伍包（總淨重貳拾陸點陸陸公克）、含
有第一級毒品海洛因的香菸、菸蒂，共參支、貳支均沒收銷燬；
扣案剷管壹支沒收。
甲○○施用第二級毒品，累犯，處有期徒刑捌月。減為有期徒刑
肆月。
扣案第二級毒品安非他命共肆包（總淨重參點零捌壹零公克）、
參包（總毛重壹點柒參公克）及殘渣沒收銷燬；吸食器貳組、玻
璃球伍個、分裝袋伍拾陸只、電子秤壹台及裝安非他命殘渣的塑
膠袋肆只均沒收。
甲○○應執行有期徒刑貳年。減為有期徒刑壹年。
扣案第一級毒品海洛因共伍包（總淨重貳拾陸點陸陸公克）、含
有第一級毒品海洛因的香菸、菸蒂，共參支、貳支均沒收銷燬；
扣案剷管壹支沒收。
扣案第二級毒品安非他命共肆包（總淨重參點零捌壹零公克）、
參包（總毛重壹點柒參公克）及殘渣沒收銷燬；吸食器貳組、玻
璃球伍個、分裝袋伍拾陸只、電子秤壹台及裝安非他命殘渣的塑
膠袋肆只均沒收。
    事  實
壹、甲○○曾因違反麻醉藥品管理條例案件，經法院判處有期徒
    刑5年6月確定，於民國90年1月20日假釋付保護管束，經撤
    銷假釋，殘刑3年18日合併另案於91年間因違反毒品危害防
    制條例案件，經法院判處有期徒刑8月、6月合併執行，於95
    年4月15日執行完畢。
貳、甲○○前於87年間，曾因施用毒品案件，經法院裁定送觀察
    、勒戒，因無繼續施用毒品傾向，而判處免刑確定；又於90
    年間，因施用毒品案件，經法院裁定送觀察勒戒、強制戒治
    、裁定停止戒治付保護管束期滿，而於另案經檢察官提起公
    訴，經本院判處有期徒刑8月、6月確定。
參、甲○○又分別基於施用第一級毒品海洛因、第二級毒品安非
    他命的包括一罪的集合犯意，先後於95年11月28日18時許，
    在台北市士林區○○○路○段27巷13號住處；96年1月6日凌
    晨5時許，於同上住處；96年2月13日下午，在台北縣蘆洲市
    ○○路385號「嘉年華汽車旅館」232號房等地；同年3月15
    日上午8時35分許，在台北縣新莊市○○路108號2樓；同年3
    月30日8時許，在台北縣蘆洲市某處等地，三犯以上分別施
    用海洛因及安非他命多次。
    先後於95年11月28日21時許，經警在台北縣蘆洲市○○路
    110巷30號16號；96年1月6日13時50分許，在台北市士林區
    ○○○路7段27巷13號住處；96年2月13日14時55分許，在台
    北縣蘆洲市○○路385號「嘉年華汽車旅館」232號房；96
    年3月15日17時30分許，在台北縣新莊市○○路108號2樓；
    96年3月30日，在台北縣土城市○○街7號查獲，並扣得如主
    文所示毒品及甲○○所有、供施用的器物。
肆、案經臺北市政府警察局士林分局報請臺灣板橋地方法院檢察
    署檢察官偵查起訴、併案審理。
    理  由
壹、上述事實已據被告甲○○坦承不諱，被告於前述時地為警查
    獲所採集的尿液，經送請台灣尖端先進生技醫藥股份有限公
    司、台灣檢驗科技股份有限公司鑑定，證實確呈鴉片類及安
    非他命類陽性反應，有各該公司出具的檢驗報告可憑，並有
    如主文所示毒品及甲○○所有、供施用的器物扣案可證。
貳、扣案海洛因，經送請法務部調查局鑑定，確實含有海洛因成
    分，有該局95年12月24日調科壹字第09523052260號鑑定書
    可憑。
參、被告坦承曾經事實欄所示觀察勒戒、免刑判決，再經觀察勒
    戒、強治戒治、判處罪刑確定的施用毒品前案紀錄，並有本
    院被告前案紀錄表可憑。
    被告三犯以上分別施用海洛因及安非他命的犯行，事證明確
    ，犯行可以認定。
肆、被告所為，違犯毒品危害防制條例第10條第1項施用第一級
    毒品罪、同條第2項施用第二級毒品罪。
    被告持有海洛因及安非他命的低度行為，分別為持以施用上
    述海洛因及安非他命的高度行為所吸收，均不另論罪。
    所犯前述2罪間，犯意各別，應分論併罰。
    被告於95年4月15日曾經有期徒刑執行完畢，有本院被告前
    案紀錄表可憑，5年內故意再犯有期徒刑以上前述2罪，均為
    累犯，應依刑法第47條第1項規定，分別加重刑罰。
伍、原審予以論罪科刑，固然有理；但原判決就臺灣板橋地方法
    院檢察署、臺灣士林地方法院檢察署併案審理的4次密接的
    犯行，認定不具有於近接密切的時間內反覆施用的特性，加
    以切割，而予以退併；參酌本院被告前案紀錄表，15頁的前
    案紀錄中，除有1次傷害罪撤回告訴而不起訴的紀錄之外，
    成篇壘頁均為施用毒品犯行紀錄。原審就併案犯行認屬數罪
    併罰，並非妥適。
    被告上訴，主張原判決事實與併案事實，應具有包括一罪的
    關係，可以採信，應由本院撤銷改判。
　　審酌被告犯罪的動機、目的、手段、所生危害及犯後態度等
    一切情狀，認宜量處如主文所示刑罰，並定其應執行刑。
陸、扣案如主文所示含海洛因的香菸、安非他命殘渣與扣案的海
    洛因、安非他命，分屬第一級、第二級毒品，均應依毒品危
    害防制條例第18條第1項前段規定，沒收銷燬。
    其餘如主文所示扣案物，為被告所有、供本案施用犯行所用
    ，已經被告供明在卷，併依刑法第38條第1項第2款，宣告沒
    收。
柒、適用法律
一、刑事訴訟法第369條第1項前段、第364條、第299條第1項前
    段。
二、毒品危害防制條例第10條第1、2項、第18條第1項前段。
三、刑法第11條前段、第47條第1項、第38條第1項第2款、第51
    條第5款。
中　　華　　民　　國　　96　　年　　9 　　月　　14　　日
     　　　　　   刑事第六庭  審判長法　官  林堭儀
                                    法　官  陳玉雲
                                    法　官  郭豫珍
以上正本證明與原本無異。
如不服本判決，應於收受送達後十日內向本院提出上訴書狀，其
未敘述上訴之理由者並得於提起上訴後十日內向本院補提理由書
（均須按他造當事人之人數附繕本）。
                                    書記官  胡勤義
中　　華　　民　　國　　96　　年　　9 　　月　　17　　日
附錄：本案論罪科刑法條全文
毒品危害防制條例第10條
施用第一級毒品者，處 6 月以上 5 年以下有期徒刑。
施用第二級毒品者，處 3 年以下有期徒刑。
